臺灣高等法院臺中分院刑事裁定
111年度聲字第1513號
聲  請  人  臺灣高等檢察署臺中檢察分署檢察官
受  刑  人  陳君萍



上列聲請人因受刑人數罪併罰有二裁判以上，聲請定其應執行之
刑（聲請案號：111年度執聲字第640號），本院裁定如下：
    主  文
陳君萍因犯如附表所示各罪所處之刑，應執行有期徒刑貳年貳月
。
    理  由
一、聲請意旨略以：受刑人陳君萍（下稱受刑人）因偽造文書數
    罪，先後經判決確定如附表。數罪中雖有刑法第50條第1項
    但書所列情形，惟受刑人已請求檢察官聲請定應執行刑，有
    臺灣彰化地方檢察署民國111年6月10日是否請求定應執行刑
    調查表足稽，應依刑法第50條第2項、第53條、第51條第5款
    規定，定其應執行之刑，爰依刑事訴訟法第477條第1項規定
    聲請裁定等語。
二、刑法第50條規定：「（第1項）裁判確定前犯數罪者，併合
    處罰之。但有下列情形之一者，不在此限：一、得易科罰金
    之罪與不得易科罰金之罪。二、得易科罰金之罪與不得易服
    社會勞動之罪。三、得易服社會勞動之罪與不得易科罰金之
    罪。四、得易服社會勞動之罪與不得易服社會勞動之罪。（
    第2項）前項但書情形，受刑人請求檢察官聲請定應執行刑
    者，依第51條規定定之」。準此，合於數罪併罰之數罪，其
    中有得易科罰金之罪與不得易科罰金之罪，須經受刑人請求
    檢察官聲請，始得依刑法第51條第5款之規定定其應執行之
    刑。
三、裁判確定前犯數罪者，併合處罰之；數罪併罰有二裁判以上
    ，宣告多數有期徒刑者，於各刑中之最長期以上，各刑合併
    之刑期以下，定其應執行之刑期，但不得逾30年，刑法第50
    條、第51條第5款、第53條分別定有明文。而數罪併罰之定
    應執行之刑，係出於刑罰經濟與責罰相當之考量，並非予以
    犯罪行為人或受刑人不當之利益，為一種特別的量刑過程，
    相較於刑法第57條所定科刑時應審酌之事項係對一般犯罪行
    為之裁量，為定應執行刑之宣告，乃對犯罪行為人本身及所
    犯各罪之總檢視，除應考量行為人所犯數罪反應出之人格特
    性，並應權衡審酌行為人之責任與整體刑法目的及相關刑事
    政策，在量刑權之法律拘束性原則下，依刑法第51條第5款
    之規定，採限制加重原則，以宣告各刑中之最長期為下限，
    各刑合併之刑期為上限，但最長不得逾30年，資為量刑自由
    裁量權之外部性界限，並應受法秩序理念規範之比例原則、
    平等原則、責罰相當原則、重複評價禁止原則等自由裁量權
    之內部抽象價值要求界限之支配（本院按：即內部性界限）
    ，以使輕重得宜，罰當其責，俾符合法律授與裁量權之目的
    ，以區別數罪併罰與單純數罪之不同，兼顧刑罰衡平原則（
    最高法院100年度台抗字第440號裁定意旨參照）。又執行刑
    之酌定，審酌各罪間之關係時，宜綜合考量數罪侵害法益之
    異同、對侵害法益之加重效應及時間、空間之密接程度，各
    罪間之獨立程度較高者，法院宜酌定較高之執行刑，但仍宜
    注意維持輕重罪間刑罰體系之平衡。行為人所犯數罪係侵害
    不可替代性或不可回復性之個人法益者，宜酌定較高之執行
    刑。107年8月7日司法院院台廳刑一字第1070021860號函訂
    定並自即日生效之「刑事案件量刑及定執行刑參考要點」第
    24、25點規定可供參考。再者，刑事訴訟法第370條第2項、
    第3項，已針對第二審上訴案件之定應執行刑，明定有不利
    益變更禁止原則之適用；而分屬不同案件之數罪併罰有應更
    定執行刑之情形，倘數罪之刑，曾經定應執行刑，再與其他
    裁判宣告之刑定應執行刑時，在法理上亦同受此原則之拘束
    。亦即，另定之執行刑，其裁量所定之刑期，不得較重於前
    定之執行刑加計後裁判宣告之刑或所定執行刑之總和（最高
    法院110年度台抗字第963號裁定意旨參照）。
四、本院判斷：
　㈠本件受刑人所犯如附表所示之罪，所處如附表所示之刑，均
    經確定在案。而受刑人所犯如附表編號1、6所示之罪，為得
    易科罰金、得易服社會勞動之罪（其中編號1所示之罪，緩
    刑已經臺灣彰化地方法院111年度撤緩字第9號裁定撤銷確定
    ），所犯如附表編號2至5所示之罪，為不得易科罰金、不得
    易服社會勞動之罪，雖合於刑法第50條第1項但書第1款所定
    「得易科罰金之罪與不得易科罰金之罪，不得併合處罰」之
    情形，然受刑人既已請求檢察官聲請合併定應執行刑，此有
    受刑人111年5月3日刑事聲請狀及臺灣彰化地方檢察署「刑
    法第50條第1項但書案件是否聲請定刑聲請書」在卷可憑（
    本院卷第11、37至41頁），是依刑法第50條第2項之規定，
    聲請人就受刑人所犯如附表所示各罪所處之有期徒刑部分，
    聲請合併定應執行之刑，於法即無不合。
  ㈡又，如附表所示之刑，其中附表編號2至3所示之罪，曾經臺
    灣彰化地方法院以110年度易字第526號判決，定其應執行刑
    為有期徒刑10月確定；附表編號4至5所示之罪，曾經本院以
    111年度上訴字第238號判決，定其應執行刑為有期徒刑1年
    確定，此有該案件判決書及臺灣高等法院被告前案紀錄表等
    各1份附卷可證，已充分考量各該數罪間定應執行刑所應謹
    守之內部性界限及外部性界限之各項定應執行刑之原則，自
    應尊重上述定應執行刑之刑度。從而，本院審核後認檢察官
    之聲請為正當，應予准許，因此就附表所示各罪，審酌受刑
    人對於檢察官聲請合併定應執行刑，關於法院日後如何定應
    執行，經本院訊問受刑人意見，經其表示沒有意見，有本院
    111年7月21日訊問筆錄在卷可憑（本院卷第63至64頁），及
    受刑人所犯如附表所示各罪之犯罪態樣（3次業務侵占、2次
    詐欺、1次行使偽造私文書）、時間間隔（分別為109年3月
    至5月間、109年9月間）、侵害法益雖有部分罪質重疊（3次
    行使偽造私文書為侵害社會信用法益、詐欺及業務侵占則均
    屬侵害國民財產並危及社會治安之法益），但被害人均不同
    ，各罪依其犯罪情節所量定之刑，本件如附表所示各罪於併
    合處罰時，責任非難重複之程度相對較高，並考量各罪之法
    律目的、受刑人違反之嚴重程度，為整體非難評價，及衡酌
    附表編號2至3、4至5所示之罪，前分別定應執行有期徒刑10
    月、1年確定，而以上所示之罪刑，合計為有期徒刑2年7月
    （即原定執行刑加計其他宣告刑之總和），則形成法院裁量
    所定刑期上限之拘束。本院綜合判斷上情，爰就附表所示各
    罪所處之刑，定其應執行刑如主文所示。
五、依刑事訴訟法第477條第1項，刑法第50條第2項、第51條第5
    款、第53條，裁定如主文。
中    華    民    國   111    年    7     月    28    日
            刑事第十庭  審判長法  官  陳  宏  卿
                              法  官  林  美  玲
                              法  官  楊  文  廣
以上正本證明與原本無異。
如不服本裁定，應於收受送達後五日內向本院提出抗告書狀（須
附繕本）。因疫情而遲誤不變期間，得向法院聲請回復原狀。 

                              書記官  翁  淑  婷
　　　　　　　　　　　　　　　
中　　華　　民　　國　　111 　年　　7 　　月　　28　　日
附表
編         號  1 2 3 罪         名  業務侵占罪 業務侵占罪 業務侵占罪 宣告刑  有期徒刑6月 有期徒刑8月 有期徒刑7月 犯罪日期  109年9月2日 109年9月18日 109年9月18日 偵查(自訴)機關 年度案號  臺中地檢110年度偵字第1904號 彰化地檢110年度偵字第3177號 彰化地檢110年度偵字第3177號 最後  事實審 法院 臺中地院 彰化地院 彰化地院  案 號 110年度簡字第728號 110年度易字第526號 110年度易字第526號  判決 日期 110年8月26日 110年10月18日 110年10月18日 確  定  判  決 法  院 臺中地院 彰化地院 彰化地院  案 號 110年度簡字第728號 110年度易字第526號 110年度易字第526號  判 決 確定 日期 110年9月30日 110年11月27日 110年11月27日 是否為得易科罰金之案件  是 否 否 備         註  彰化地檢111執撤緩助第2號（緩刑經彰化地院111年度撤緩字第9號裁定撤銷；原附表誤載為第2號裁定 ） 彰化地檢110執4574號（編號2至3曾定應執行有期徒刑10月）  
編         號  4 5 6 罪         名  詐欺罪 詐欺罪 行使偽造私文書罪 宣告刑  有期徒刑9月 有期徒刑7月 有期徒刑3月 犯罪日期  109年3月至5月10日 109年9月10至11日 109年9月9日 偵查(自訴)機關 年度案號  彰化地檢110年度偵字第10398號 彰化地檢110年度偵字第10398號 彰化地檢110年度偵字第10398號 最後  事實審 法院 臺中高分院 臺中高分院 臺中高分院  案 號 111年度上訴字第238號 111年度上訴字第238號 111年度上訴字第238號  判決 日期 111年3月15日 111年3月15日 111年3月15日 確 定  判 決 法  院 臺中高分院 臺中高分院 臺中高分院  案 號 111年度上訴字第238號 111年度上訴字第238號 111年度上訴字第238號  判 決 確定 日期 111年3月15日 （不得上訴） 111年3月15日 （不得上訴） 111年5月17日  是否為得易科罰金之案件  否 否 是 備         註  彰化地檢111執2443（編號4至5曾定應執行有期徒刑1年）  彰化地檢111執2444號